【裁判字號】    92,易,799
【裁判日期】    920619
【裁判案由】    傷害
【裁判全文】
臺灣板橋地方法院刑事判決                          九十二年度易字第七九九號
    公  訴  人  臺灣板橋地方法院檢察署檢察官
    被      告  丙○○
右列被告因傷害案件，經檢察官提起公訴（九十年度偵字第一六三九四號），本院判
決如左：
    主  文
丙○○傷害人之身體，處有期徒刑陸月，如易科罰金以佰元折算壹日。
扣案水果刀壹支沒收。
    事  實
一、丙○○為址設臺北縣土城市○○路○段一一六巷口「黃金國社區」之警衛，緣因
    該社區之住戶甲○○之前曾告知丙○○不要讓陌生人將車停在社區地○○○○道
    ，丙○○即認為甲○○對彼有意見而心生不滿，嗣於民國九十年七月十四日下午
    九時二十四分許，甲○○從外面駕車欲進入社區地下室停車而經過警衛室時，丙○○叫甲○○下車，說甲○○是否對彼不滿，為何時常找彼之麻煩？且丙○○竟
    基於傷害他人身體之犯意，走回警衛室拿彼所有之水果刀出來對甲○○揮舞，甲○○即將右手食指伸出來指著丙○○，制止丙○○並告訴彼不可以這樣做，丙○○即持上開水果刀砍傷甲○○之右手食指，致甲○○受有右食指裂傷之傷害。後
    甲○○一直退後並告訴丙○○不可以這樣，否則就報警且甲○○退到馬路，又退
    到騎樓，但是丙○○一直持水果刀追甲○○，並用臺語說「麥走」（按即別跑之
    意），此時至該社區找友人之乙○○看到上情，誤以為是警衛在抓小偷，即從甲○○之背後抱住甲○○，而甲○○因在跑時受阻致跪在地上，後上開社區之管理
    委員會委員陳天祥因有人通知發生糾紛而出來瞭解情形，看到上情後告訴乙○○
    跪在地上之甲○○是社區住戶，乙○○始將彼鬆手，陳天祥則將丙○○所持之水
    果刀取下，報警交由警方處理。
二、案經被害人甲○○訴由臺北縣政府警察局土城分局報告臺灣板橋地方法院檢察署
    檢察官偵查起訴。
    理  由
一、訊據被告丙○○固坦承告訴人甲○○於右開時地開車經過警衛室，彼手上拿著水
    果刀，惟矢口否認有何傷害告訴人之犯行，辯稱：「當時我是持水果刀向告訴人
    行禮，因不小心割傷告訴人」云云。惟查：
（一）被告如何於右開時地以持水果刀之方式，傷害告訴人，致告訴人受有右食指裂
      傷之傷害等情，業據告訴人於警詢、偵審中指訴明確（見偵查卷第十一至十二
      頁、第二十八至二十九頁、本院九十二年四月十七日訊問筆錄、本院九十二年
      六月五日審判筆錄）。況被告並非持水果刀向告訴人敬禮，被告是在告訴人開
      車經過「黃金國社區」警衛室時，叫告訴人下車，並說告訴人是否對彼不滿，
      為何時常找彼之麻煩？且持水果刀衝向告訴人等情，亦據告訴人證述明確（見
      本院九十二年六月五日審判筆錄）。足徵被告絕非係向告訴人行禮致割傷告訴
      人，而係有意對告訴人尋釁而持刀傷害告訴人，堪以認定。況被告持水果刀傷
      害告訴人後，告訴人一直後退，被告仍一直持水果刀追告訴人，並用臺語說「
      麥走」（按即別跑之意）等情，亦據證人乙○○到庭結證明確（見本院九十二
      年六月五日審判筆錄），益徵被告確有傷害告訴人之意，否則如被告所稱僅是
      要向告訴人行禮而誤傷告訴人之辯解為真，則被告何需在追告訴人時用臺語說
      「麥走」（按即別跑）？因此係被告仍係要對告訴人尋釁之意，故被告有傷害
      告訴人之故意，應無庸置疑。
（二）再被告持刀在追告訴人時，至「黃金國社區」找友人之乙○○看到上情，誤以
      為是警衛在抓小偷，即從告訴人之背後抱住告訴人，而告訴人因在跑時受阻致
      跪在地上，後上開社區之管理委員會委員陳天祥因有人通知發生糾紛而出來瞭
      解情形，看到上情後告訴乙○○跪在地上之告訴人是社區住戶，乙○○始將彼
      鬆手，陳天祥並將被告所持之水果刀取下，報警交由警方處理等情，亦據證人
      乙○○、陳天祥於警詢或偵審中證訴在卷（見偵查卷第六至九頁、第二十九頁
      、第五十五頁、第十八、十九頁、三十二頁、本院九十二年六月五日審判筆錄
      ），互核相符，足徵被告確係持刀在追砍告訴人，堪以認定，否則如被告係向
      告訴人行禮致割傷告訴人，被告何需持刀追告訴人？
（三）況告訴人因被告之前開持刀傷害行為，致受有右食指裂傷之傷害等情，亦有卷
      附元復醫院於九十年七月十六日所出具之診斷證明書一件可稽（見偵查卷第十
      三頁）。而上開診斷證明書雖記載被告所受之傷害，除了右食指裂傷外，尚有
      右膝擦傷之傷害，然告訴人所受之右膝擦傷之傷害，衡情應係告訴人在跑時被
      乙○○從背後抱住受阻致跪在地上而受之傷害，該等傷勢與被告持刀傷害告訴
      人之行為無涉，附此敘明。
綜上諸情參互以析，被告所辯，無非事後畏罪卸責之虛詞，本案事證明確，被告犯行
堪以認定，應予依法論科。
二、核被告所為，係犯刑法第二百七十七條第一項之普通傷害罪。爰審酌被告身為「
    黃金國社區」之警衛，本應保護社區住戶之人身安全，竟因嫌隙而隨意持刀傷害
    社區住戶即告訴人，致告訴人受有右食指裂傷之傷害，甚為惡劣，且被告犯後飾
    詞卸責、毫無悔意、態度不佳，不賠償告訴人所要求之新臺幣三十萬元精神損害
    等一切情狀，量處如主文所示之刑，並諭知易科罰金之折算標準，以資懲儆。扣
    案水果刀一支係被告所有，業據被告供述明確，被告雖稱係告訴人來碰該水果刀
    ，然此並不足取，迭如前述，即上開水果刀，應係被告持之傷害告訴人所用之物
    ，該水果刀應依刑法第三十八條第一項第二款、第三項之規定，宣告沒收之。
據上論斷，應依刑事訴訟法第二百九十九條第一項前段，刑法第二百七十七條第一項
、第四十一條第一項前段、第三十八條第一項第二款、第三項，罰金罰鍰提高標準條
例第一條前段、第二條，判決如主文。
本件經檢察官王正皓到庭執行職務。
中      華      民      國      九十二      年      六    月    十九    日
                            臺灣板橋地方法院刑事第四庭
                                法  官  許  必  奇
右正本證明與原本無異。
如不服本判決應於送達後十日內向本院提出上訴狀。
                                書記官  金  和  國
中      華      民      國      九十二      年      六    月    十九    日
附錄：
刑法第二百七十七條第一項：
傷害人之身體或健康者，處三年以下有期徒刑，拘役或一千元以下罰金。


司法院資訊處製作；財團法人民間司法改革基金會備份。
